---
title: "Ejercicio3"
author: "Efrén Jiménez Delgado"
date: "9 de junio de 2017"
output:
  html_document: default
  pdf_document: default
---

```{r setup, include=FALSE}
options(warn=-1)
assign("last.warning", NULL, envir = baseenv())
knitr::opts_chunk$set(echo = TRUE,warn=-1)
```

## Paquetes a usar
```{r}
# install.packages("Rfacebook",dependencies = TRUE)
library(Rfacebook)
library(ggplot2)
library(date)
```

## Se autentica en Facebook con un registro previo
```{r}
load(path.expand("C:\\Users\\Efren\\Desktop\\ejercicios\\archivos\\fb_oauth"))
```

## En Tiempo Real extrae los datos de Facebook
```{r}
figueres_fb_page <- getPage(page = "Figuerescr", token = fb_oauth, n = Inf, 
    since = "2016/09/23", until = "2017/06/06", reactions = T)
save(figueres_fb_page, file = "figueres_fb_page3")

desanti_fb_page <- getPage(page = "alvarezdesanti", token = fb_oauth, n = Inf, 
    since = "2016/09/23", until = "2017/03/27", reactions = T)
save(desanti_fb_page, file = "desanti_fb_page3")

gonzalez_fb_page <- getPage(page = "Rogoullo", token = fb_oauth, n = Inf, since = "2016/09/23", 
    until = "2017/03/27", reactions = T)
save(gonzalez_fb_page, file = "gonzalez_fb_page3")

aiza_fb_page <- getPage(page = "sigiaiza", token = fb_oauth, n = Inf, since = "2016/09/23", 
    until = "2017/03/27", reactions = T)
save(aiza_fb_page, file = "aiza_fb_page3")
```

## Extrae los datos de Facebook de archivos previamente generados
```{r}
load("figueres_fb_page3")
load("desanti_fb_page3")
load("gonzalez_fb_page3")
load("aiza_fb_page3")
```

## Genera un DataFrame con los datos
```{r}
count <- c(nrow(figueres_fb_page), nrow(desanti_fb_page), nrow(gonzalez_fb_page), 
    nrow(aiza_fb_page))
order. <- order(count, decreasing = T)
names <- c("Figueres", "Desanti", "González", "Aiza")
names <- factor(names, levels = names[order.])
posts_count <- data.frame(names = names[order.], count = count[order.])
head(posts_count)
```

## Genera un Tema en ggplot para darle formato al gráfico
```{r}
  prmdt1 <- theme(plot.subtitle = element_text(vjust = 1), 
    plot.caption = element_text(vjust = 1), 
    panel.grid.major = element_line(colour = "honeydew4", 
        size = 0.3, linetype = "blank"), 
    panel.grid.minor = element_line(colour = "honeydew4", 
        size = 0.4), axis.text.x = element_text(size = 16), 
    axis.text.y = element_text(size = 14), 
    plot.title = element_text(size = 18, hjust = .5), 
    panel.background = element_rect(fill = "white")) 
```

## Publicaciones por candidato
```{r}
g <- ggplot(posts_count, aes(x = names, y = count, label = count)) + 
  geom_bar(stat = "identity", fill = "#6bbf47") +
  geom_text(size = 5, colour = "white",position = position_stack(vjust = 0.5)) +
  prmdt1 +
  labs(title = "Cantidad de publicaciones en Facebook", 
    x = "", y = "", 
    subtitle = "Realizadas en sus páginas oficiales entre el 23 de septiembre del 2016 y el 27 de marzo del 2017", 
    caption = "Datos recolectados y analizados por PROMiDAT, fuente de datos Facebook.com")
```

## Reacciones en el tiempo
```{r}
candidate <- c(rep("Figueres", nrow(figueres_fb_page)), rep("Desanti", nrow(desanti_fb_page)), 
    rep("González", nrow(gonzalez_fb_page)), rep("Aiza", nrow(aiza_fb_page)))

reaction <- figueres_fb_page[, c(2, 6, 10:16)]
reaction <- rbind(reaction, desanti_fb_page[, c(2, 6, 10:16)])
reaction <- rbind(reaction, gonzalez_fb_page[, c(2, 6, 10:16)])
reaction <- rbind(reaction, aiza_fb_page[, c(2, 6, 10:16)])
reactions_by_candidate <- data.frame(candidate, reaction)
reactions_by_candidate$created_time <- as_date(reactions_by_candidate$created_time)
head(reactions_by_candidate)

reactions <- reactions_by_candidate%>% mutate(week = round_date(created_time, 
    "week")) %>% gather(reaction, count, -candidate, -created_time, -week) %>% 
    group_by(candidate, week, reaction) %>% summarise(sum_reactions = sum(count)) %>% 
    ungroup()
reactions$reaction <- as.factor(reactions$reaction)
levels(reactions$reaction) <- c("Enojo", "Comentarios", "JaJa", "Likes", "Amor", 
    "Tristeza", "Compartido", "Sorpresa")

head(reactions, 12)

```

## Genera un Tema en ggplot para darle formato al gráfico
```{r}
prmdt2 <- theme(plot.subtitle = element_text(vjust = 1), plot.caption = element_text(vjust = 1), 
    axis.ticks = element_line(colour = "white"), panel.grid.major = element_line(colour = "honeydew4", 
        size = 0.1), panel.grid.minor = element_line(colour = "honeydew4", size = 0.1, 
        linetype = "blank"), axis.title = element_text(colour = NA), axis.text.x = element_text(size = 10), 
    axis.text.y = element_text(size = 10), plot.title = element_text(size = 16, 
        hjust = 0.5), legend.text = element_text(size = 10), legend.title = element_text(size = 12), 
    panel.background = element_rect(fill = "white"), legend.key = element_rect(fill = "white"), 
    legend.background = element_rect(fill = NA), legend.position = "bottom", 
    legend.direction = "horizontal")

reactions. <- reactions %>% filter(reaction %in% c("Amor", "Likes", "Compartido"))
g <- ggplot(reactions., aes(x = week, y = sum_reactions, group = candidate, 
    colour = fct_reorder2(candidate, week, sum_reactions))) + geom_line() + 
    facet_wrap(~reaction, scales = "free_y", ncol = 1) + prmdt2 + labs(title = "Reacciones 'positivas' a las publicaciones de los precandidatos", 
    x = NULL, y = NULL, colour = "Candidato", subtitle = "Realizadas en sus páginas oficiales entre el 23 de septiembre del 2016 y el 27 de marzo del 2017", 
    caption = "Datos recolectados y analizados por PROMiDAT, fuente de datos Facebook.com") + 
    scale_x_date(labels = date_format("%B"), date_breaks = "1 month")


reactions. <- reactions %>% filter(reaction %in% c("Enojo", "Tristeza"))
g <- ggplot(reactions., aes(x = week, y = sum_reactions, colour = fct_reorder2(candidate, 
    week, sum_reactions))) + geom_line() + facet_wrap(~reaction, scales = "free_y", 
    ncol = 1) + prmdt2 + labs(title = "Reacciones 'negativas' a las publicaciones de los precandidatos", 
    x = NULL, y = NULL, colour = "Candidato", subtitle = "Realizadas en sus páginas oficiales entre el 23 de septiembre del 2016 y el 23 de marzo del 2017", 
    caption = "Datos recolectados y analizados por PROMiDAT, fuente de datos Facebook.com") +  scale_x_date(labels = date_format("%B"), date_breaks = "1 month")
reactions. <- reactions %>% filter(reaction %in% c("Likes","Enojo"))
reactions. <- reactions. %>% mutate(support = ifelse(reaction %in%c("Likes"),T,F))
reactions. <- reactions. %>%  mutate(sum_reactions = ifelse(support == T, sum_reactions, -sum_reactions)) 
reactions. <- reactions. %>% group_by(candidate,week) %>% summarise(sum_reaction = sum(sum_reactions))

g <- ggplot(reactions., aes(x = week, y = sum_reaction, group = candidate)) + 
    geom_line(color = "#6bbf47") + geom_hline(aes(yintercept = 0), linetype = "dashed", 
    colour = "honeydew4") + facet_wrap(~candidate, scales = "free_y", ncol = 1) + 
    prmdt2 + labs(title = "Diferencia entre Likes y Enojo en las publicaciones de \n los precandidatos", 
    x = NULL, y = NULL, colour = "Reacción", subtitle = "Realizadas en sus páginas oficiales entre el 23 de septiembre del 2016 y el 27 de marzo del 2017", 
    caption = "Datos recolectados y analizados por PROMiDAT, fuente de datos Facebook.com") + 
    scale_x_date(labels = date_format("%B"), date_breaks = "1 month")

reactions. <- reactions %>% filter(reaction %in% c("Amor","Enojo"))
reactions. <- reactions. %>% mutate(support = ifelse(reaction %in%c("Amor"),T,F))
reactions. <- reactions. %>%  mutate(sum_reactions = ifelse(support == T, sum_reactions, -sum_reactions)) 
reactions. <- reactions. %>% group_by(candidate,week) %>% summarise(sum_reaction = sum(sum_reactions))

g <- ggplot(reactions., aes(x = week, y = sum_reaction, group = candidate)) + 
    geom_line(color = "#6bbf47") + geom_hline(aes(yintercept = 0), linetype = "dashed", 
    colour = "honeydew4") + facet_wrap(~candidate, scales = "free_y", ncol = 1) + 
    prmdt2 + labs(title = "Diferencia entre Amor y Enojo en las publicaciones de \n los precandidatos", 
    x = NULL, y = NULL, colour = "Reacción", subtitle = "Realizadas en sus páginas oficiales entre el 23 de septiembre del 2016 y el 27 de marzo del 2017", 
    caption = "Datos recolectados y analizados por PROMiDAT, fuente de datos Facebook.com") + 
    scale_x_date(labels = date_format("%B"), date_breaks = "1 month")

```

## Interacciones de los usuarios
### Datos obtenidos en Tiempo Real
```{r}
users_id_figueres <- c()
for (post_id in figueres_fb_page$id) {
  post <- getPost(post_id,fb_oauth,comments = T,likes = T, n = Inf)
  users <- post[[2]]
  users_id_figueres <- rbind(users_id_figueres,users)
}
save(users_id_figueres, file="users_id_figueres3")

users_id_desanti <- c()
for (post_id in desanti_fb_page$id) {
  post <- getPost(post_id,fb_oauth,comments = T,likes = T, n = Inf)
  users <- post[[2]]
  users_id_desanti <- rbind(users_id_desanti,users)
}
save(users_id_desanti, file="users_id_desanti3")

users_id_gonzalez <- c()
for (post_id in gonzalez_fb_page$id) {
  post <- getPost(post_id,fb_oauth,comments = T,likes = T, n = Inf)
  users <- post[[2]]
  users_id_gonzalez <- rbind(users_id_gonzalez,users)
}
save(users_id_gonzalez, file="users_id_gonzalez3")

users_id_aiza<- c()
for (post_id in aiza_fb_page$id) {
  post <- getPost(post_id,fb_oauth,comments = T,likes = T, n = Inf)
  users <- post[[2]]
  users_id_aiza <- rbind(users_id_aiza,users)
}
save(users_id_aiza, file="users_id_aiza3")
```

### Datos obtenidos en desde un archivo generado previamente
```{r}
load("users_id_figueres3")
load("users_id_desanti3")
load("users_id_gonzalez3")
load("users_id_aiza3")

interactions <- data.frame(candidate = c("Figueres","Desanti","González","Aiza"),
                        count = c(nrow(users_id_figueres),
                                  nrow(users_id_desanti),
                                  nrow(users_id_gonzalez),
                                  nrow(users_id_aiza)))

g <- ggplot(interactions, aes(x = fct_reorder(candidate, count,.desc = T), y = count, label = count)) + 
  geom_bar(stat = "identity", fill = "#6bbf47") +
  geom_text(size = 4, colour = "white",position = position_stack(vjust = 0.5)) +
  prmdt1 +
  labs(title = "Cantidad de interacciones de los usuarios", 
    x = "", y = "", 
    subtitle = "Realizadas en sus páginas oficiales entre el 23 de septiembre del 2016 y el 27 de marzo del 2017", 
    caption = "Datos recolectados y analizados por PROMiDAT, fuente de datos Facebook.com") + 
scale_y_continuous(breaks= pretty_breaks())


```

### Análisis por Género
```{r}
candidate <- c(rep("Figueres",nrow(users_id_figueres)),
                rep("Desanti",nrow(users_id_desanti)),
                rep("González",nrow(users_id_gonzalez)),
               rep("Aiza",nrow(users_id_aiza)))

users_id <- rbind(users_id_figueres, users_id_desanti, users_id_gonzalez, users_id_aiza)
users_id <- cbind(candidate, users_id)
names <- data.frame(candidate = users_id$candidate, name = str_extract(users_id$from_name, 
    "\\w+"), stringsAsFactors = F)
names. <- as.character(names[!duplicated(names), -1])
names. <- gender(names.)[, c(1, 4)]
names. <- inner_join(names, names.)
genders <- names. %>% group_by(candidate, gender) %>% summarise(count = length(gender)) %>% 
    ungroup() %>% group_by(candidate) %>% mutate(prop = prop.table(count), diff = prop[1] - 
    prop[2])
genders
```

## Genera un Tema en ggplot para darle formato al gráfico
```{r}
prmdt3 <- theme(plot.subtitle = element_text(vjust = 1), 
    plot.caption = element_text(vjust = 1), 
    panel.grid.major = element_line(colour = "honeydew4", 
        size = 0.3, linetype = "blank"), 
    panel.grid.minor = element_line(colour = "honeydew4", 
        size = 0.4), axis.text.x = element_text(size = 12), 
    axis.text.y = element_text(size = 12), 
    plot.title = element_text(size = 18, hjust = .5), 
    panel.background = element_rect(fill = "white")) 

g <- ggplot(genders, aes(x = fct_reorder(candidate, diff), y = prop, label = scales::percent(prop), group = gender)) + 
  geom_bar(stat = "identity", fill = rep(c("#81D4FA","#F48FB1"), 4), color = "white") +
  geom_text(size = 5, colour = "white", position = position_stack(vjust = 0.5)) +
  prmdt3 +
  labs(title = "Distribucción de las interacciones  \n por genero del usuario", 
    x = "", y = "", 
    subtitle = "Realizadas en su pagina oficial entre el 23 de septiembre del 2016 y el 27 de marzo del 2017 ", 
    caption = "Datos recolectados y analizados por PROMiDAT.com, fuente de datos Facebook.com") +
  scale_y_continuous(labels = scales::percent) +
  coord_flip()

```


