---
title: "Index"
author: "Efrén Jiménez"
date: "4 de junio de 2017"
output: pdf_document
---

```{r setup, include=FALSE}
knitr::opts_chunk$set(echo = TRUE)
```

## Data Mining: Conexión entre R y Twitter

###Instaladores
install.packages("twitteR")
install.packages("base64enc")
install.packages("stringr")
install.packages("lubridate")
install.packages("ggplot2")

###Conexión
```{r}
library(base64enc)
library(twitteR)
library(stringr)
library(lubridate)
library(ggplot2)
api_key <- "QxJVwsr1emy2zx4NDF9GomqF8"
api_secret <- "HpsbjLisWp8dzaJ5SjquNJGM0pkYaS83pXSDQ7PNYuh7NRlfn0"
access_token <- "1003669823325392896-ng93NuiPLNU4WNDsnDJBjjsCcX0ulS"
access_token_secret <- "RnHDGUl8v28MoClWw9dHRRfYKXE0eO2tBv1biSdngpdeS"
setup_twitter_oauth(api_key, api_secret, access_token, access_token_secret)
```

##Realizamos una consulta a el api de Twitter
En este caso consultaremos tuits relacionados al muy sonado caso del Samsung Galaxy Note 7:

```{r}
tuits <- twitteR::searchTwitteR("GitHub", n=1000000, lang="es", since="2018-01-01", until="2018-05-31",
locale=NULL, geocode=NULL, sinceID=NULL, maxID=NULL,
resultType=NULL, retryOnRateLimit=1200000)
# Es recomendable guardar los datos en disco 
# ya que su descarga de internet puede ser muy lenta.
setwd("C://Universidad//TEC//Data science//Twitter")
save(tuits,file = "github_before.RData")
```
Una vez tenemos los datos el primer paso será limpiarlos, en la siguiente función se eliminan partes del texto que puedan considerarse como “basura”.

```{r}
limpiar.tuits <- function(tuit){
    # Eliminar los links
    texto <- tuit$text
    texto <- str_replace_all(texto,"(f|ht)(tp)(s?)(://)(.*)[.|/](.*)", " ")
    # Elimina la referencia a un retuit
    texto <- str_replace_all(texto,"(RT|via)((?:\\b\\W*@\\w+)+)", " ")
    # Elimina los #hashtag
    texto <- str_replace_all(texto,"#\\w+", " ")
    # Elimina la referencia a @usuarios
    texto <- str_replace_all(texto,"@\\w+", " ")
    # Elimina los signos de puntuación
    texto <- str_replace_all(texto,"[[:punct:]]", " ")
    # Elimina los numeros
    texto <- str_replace_all(texto,"[[:digit:]]", " ")
    # Elimina espacios innecesarios
    texto <- str_replace_all(texto,"[ \t]{2,}", " ")
    texto <- str_replace_all(texto,"^\\s+|\\s+$", "")
    texto <- str_replace_all(texto,"\\n", "")
    # Retorna el texto limpio y la fecha de publicación
    list(texto =texto,fecha = as.character(tuit$created))
}
```

Aplicamos la función de limpieza sobre todos los tuits de la lista:

```{r}
tuits.limpios <- lapply(tuits,limpiar.tuits)
tuits.limpios[[1]]
```
Con el texto limpio llega el momento de cargar los listados de palabras “positivas” y “negativas” que nos ayudaran a puntuar el contenidos de los tuits
##Carga de las palabras positivas:

```{r}
setwd("C://Universidad//TEC//Data science//Twitter")
palabras.positivas <-read.csv("Palabras-Positivas.csv",stringsAsFactors = F)
palabras.positivas <- as.vector(palabras.positivas[,1])
head(palabras.positivas)
```
##Carga de las palabras positivas:
```{r}
setwd("C://Universidad//TEC//Data science//Twitter")
palabras.negativas <-read.csv("Palabras-Negativas.csv",stringsAsFactors = F)
palabras.negativas <- as.vector(palabras.negativas[,1])
head(palabras.negativas)
```
##Carga de las palabras positivas:
```{r}
extraer.puntaje <- function(tuits, palabras.positivas,palabras.negativas) {
  # Inicio de la función    
  puntajes <-  lapply(tuits,
  function(tuit, palabras.positivas, palabras.negativas) {
    # Extraemos el texto del tuit
    texto <- tuit$texto
    # Separamos el texto en palabras independientes
    palabras = unlist(str_split(texto, '\\s+'))
    # Conteo de palabras positivas
    positivos = !is.na(match(palabras, palabras.positivas))
    # Conteo de palabras negativas
    negativos = !is.na(match(palabras, palabras.negativas))
    # Diferencia entre palabras positivas y negativas
    puntaje = sum(positivos) - sum(negativos)
    # Se retorna el texto,puntaje y la fecha de publicación
    return(list(texto = tuit$texto,calificacion = puntaje,fecha = tuit$fecha))
  }, palabras.positivas, palabras.negativas)
  # Se convierte a un data.frame y se da formato a las columnas.
  salida <- data.frame(matrix(unlist(puntajes),ncol = 3,byrow = T),stringsAsFactors = F)
  colnames(salida) <- c("texto","puntaje","fecha")
  salida["fecha"] <- ymd_hms(salida[,3])
  salida["puntaje"] <- as.integer(salida[,2])
  return(salida)
  # Fin de la función
}
```

Aplicamos la función extraer.puntaje a la lista de tuits consultados acerca del tema “github antes de microsoft”:
```{r}
caso.antes <- extraer.puntaje(tuits.limpios,palabras.positivas,palabras.negativas)
```

Repetimos el ejercicio ahora utilizando el tema “Iphone 7”:
```{r}
tuits2 <- twitteR::searchTwitteR("GitHub", n=1000000, lang="es", since="2018-06-01", until="2018-06-30",
locale=NULL, geocode=NULL, sinceID=NULL, maxID=NULL,
resultType=NULL, retryOnRateLimit=1200000)
# Es recomendable guardar los datos en disco 
# ya que su descarga de internet puede ser muy lenta.
setwd("C://Universidad//TEC//Data science//Twitter")
save(tuits2,file = "github_after.RData")
```
```{r}
tuits.limpios <- lapply(tuits2,limpiar.tuits)
tuits.limpios[[1]]
```

```{r}
caso.despues <- extraer.puntaje(tuits.limpios,palabras.positivas,palabras.negativas)
```

##Graficando los resultados:
```{r}
caso.antes$puntaje <- ifelse(caso.antes$puntaje>-1,"Positivo","Negativo")
caso.despues$puntaje <- ifelse(caso.despues$puntaje>-1,"Positivo","Negativo")
```

##Grafica para Github antes:
```{r}
g <- ggplot(caso.antes,aes(caso.antes$puntaje,fill=caso.antes$puntaje))+ geom_bar()
g + theme(panel.grid.major = element_line(colour = "gray83"), 
    plot.title = element_text(size = 14, face = "bold"), 
    panel.background = element_rect(fill = "gray100")) +
    labs(title = "Opiniones 'negativas' vs 'positivas' : Iphone 7 21/10/2016", 
    x = "Categoria", y = "Cantidad de comentarios", 
    fill = "Categorias")
```

```{r}
g <- ggplot(caso.despues,aes(caso.despues$puntaje,fill=caso.despues$puntaje))+ geom_bar()
g + theme(panel.grid.major = element_line(colour = "gray83"), 
    plot.title = element_text(size = 14, face = "bold"), 
    panel.background = element_rect(fill = "gray100")) +
    labs(title = "Opiniones 'negativas' vs 'positivas' :Galaxy Note 7 21/10/2016", 
    x = "Categoria", y = "Cantidad de comentarios", 
    fill = "Categorias")
```



