---
title: "Ejercicio3"
author: "Efrén Jiménez Delgado"
date: "9 de junio de 2017"
output:
  html_document: default
  pdf_document: default
---

```{r setup, include=FALSE}
options(warn=-1)
assign("last.warning", NULL, envir = baseenv())
knitr::opts_chunk$set(echo = TRUE,warn=-1)
```

## Paquetes a usar
```{r}
# install.packages("stringr",dependencies = TRUE)
# install.packages("XML",dependencies = TRUE)
# install.packages("maps",dependencies = TRUE)
# install.packages("rvest",dependencies = TRUE)
# install.packages("FactoMineR",dependencies = TRUE)
library(stringr)
library(XML)
library(maps)
library(rvest)
library(FactoMineR)
```

## Lee la página WEB
```{r}
heritage_parsed <- read_html("http://en.wikipedia.org/wiki/List_of_World_Heritage_in_Danger", encoding = "UTF-8")
tables <- html_table(heritage_parsed, fill = TRUE)
```
## Extrae la tabla de los sitios
```{r}
danger_table <- tables[[2]]
names(danger_table)
```
## Selecciona y renombra las columnas necesarias
```{r}
danger_table <- danger_table[,c(1,3,4,6,7)]
dim(danger_table)
names(danger_table)
colnames(danger_table) <- c("name","locn","crit","yins","yend")
danger_table$name[1:3]
```

## Define el criterios Natural o Cultural
```{r}
danger_table$crit <- ifelse(str_detect(danger_table$crit, "Natural")==T, "nat", "cult")
danger_table$crit[1:3]
```

## Procesa y limpia la variable año de entrada en la lista (danger_table$yins)
```{r}
danger_table$yins <- as.numeric(danger_table$yins)
danger_table$yins[1:3]
length(danger_table$yins)
```

## Procesa y limpia la variable año que se clasifica como sitio en peligro (danger_table$yend)
```{r}
danger_table$yend
danger_table$yend[20]
danger_table$yend[20]<-"1993-"
danger_table$yend[22]
danger_table$yend[22]<-"1984-"
danger_table$yend[42]
danger_table$yend[42]<-"1996-"
danger_table$yend
for(i in 1:length(danger_table$yend))
  danger_table$yend[i] <- substr(danger_table$yend[i],start=1, stop=4)
danger_table$yend
length(danger_table$yend)
danger_table$yend <- as.numeric(danger_table$yend)
danger_table$yend[1:3]
names(danger_table)
danger_table_acp<-danger_table
```

## Obtiene los países de los sitios usando expresiones regulares
```{r}
reg <- "[[:alpha:] ]+(?=[[:digit:]])"
country <- str_extract(danger_table$locn, perl(reg)) # use forward assertion in Perl regular expression
country
country[29] <- "Côte d'Ivoire / Guinea"
country[32] <- ""
danger_table$country <- country
names(danger_table)
```

## Obtiene las coordenadas de los sitios
```{r}
reg_y <- "[/][ -]*[[:digit:]]*[.]*[[:digit:]]*[;]"
reg_x <- "[;][ -]*[[:digit:]]*[.]*[[:digit:]]*"
y_coords <- str_extract(danger_table$locn, reg_y)
(y_coords <- as.numeric(str_sub(y_coords, 3, -2)))
danger_table$y_coords <- y_coords
x_coords <- str_extract(danger_table$locn, reg_x)
(x_coords <- as.numeric(str_sub(x_coords, 3, -1)))
danger_table$x_coords <- x_coords
danger_table$locn <- NULL
round(danger_table$y_coords, 2)[1:3]
round(danger_table$x_coords, 2)[1:3]
dim(danger_table)
head(danger_table)
names(danger_table)
```

## Grafica en un mapa los sitios patrimoniales en peligro
```{r}
par(oma=c(0,0,0,0))
par(mar=c(0,0,0,0))
pch <- ifelse(danger_table$crit == "nat", 19, 2)
map("world", col = "darkgrey", lwd = .5, mar = c(0.1,0.1,0.1,0.1))
points(danger_table$x_coords, danger_table$y_coords, pch = pch, col = "red", cex = .8)
box()
```

## Tabla según criterio, sitio natural o cultural
```{r}
table(danger_table$crit)
par(oma=c(0,0,0,0))
par(mar=c(4,4,1,.5))
hist(danger_table$yend, freq=TRUE, xlab="Año en que el sitio fue puesto en la lista de sitios en peligro de desaparecer", main="",,col=c(2,3,4,5,6,7,8))
```

## Gráfico de barras con los años que se tardó en convertirse en un sitio en peligro de desaparecer
```{r}
duration <- danger_table$yend - danger_table$yins
par(oma=c(0,0,0,0))
par(mar=c(4,4,1,.5))
hist(duration, freq=TRUE, xlab="Años que se tardó en convertirse en un sitio en peligro de desaparecer", main="",col=c(2,3,4,5,6,7,8))
```

## ACP con las variables; yins, yend, y_coords y x_coords
```{r}
danger_table_acp <- danger_table[,c(3,4,6,7)]
dim(danger_table_acp)
names(danger_table_acp)
rownames(danger_table_acp)<-danger_table[,1]
res<-PCA(danger_table_acp, scale.unit=TRUE, ncp=5, graph = FALSE)
plot(res, axes=c(1, 2), choix="ind", col.ind="red",new.plot=TRUE)
plot(res, axes=c(1, 2), choix="var", col.var="blue",new.plot=TRUE)
```

## Grafica en un mapa los sitios patrimoniales en peligro
```{r}
par(oma=c(0,0,0,0))
par(mar=c(0,0,0,0))
pch <- ifelse(danger_table$crit == "nat", 19, 2)
map("world", col = "darkgrey", lwd = .5, mar = c(0.1,0.1,0.1,0.1))
points(danger_table$x_coords, danger_table$y_coords, pch = pch, col = "black", cex = .8)
text(danger_table$x_coords+0.03,danger_table$y_coords-0.01,danger_table$name,col = "red", cex=0.65)
box()
```
