---
title: "Ejercicio2"
author: "Efrén Jiménez Delgado"
date: "9 de junio de 2017"
output:
  html_document: default
  pdf_document: default
---

```{r setup, include=FALSE}
options(warn=-1)
assign("last.warning", NULL, envir = baseenv())
knitr::opts_chunk$set(echo = TRUE,warn=-1)
```

## Paquetes a usar
```{r}
# install.packages("wordcloud",dependencies = TRUE)
library(tm)
library(wordcloud)
library(RColorBrewer)
```

## Se escoje el texto a analizar
```{r}
setwd("C:\\Users\\Efren\\Desktop\\ejercicios\\archivos")
Desvestido <- suppressWarnings(paste(readLines("Desvestido.txt"), collapse=" "))
Parto <- suppressWarnings(paste(readLines("Parto.txt"), collapse=" "))
Poema <- suppressWarnings(paste(readLines("Poema.txt"), collapse=" "))
Resurreccion <- suppressWarnings(paste(readLines("Resurreccion.txt"), collapse=" "))
Este.es.mi.amor  <- suppressWarnings(paste(readLines("Esteesmiamor.txt"), collapse=" "))
```

## Se genera la matriz de frecuencias de las palabras de los textos. Además se usan filtros para extraer palabras no destacables
```{r}
# Une los textos en un dataframe
tmpText <- data.frame(c(Desvestido,Parto,Poema,Resurreccion,Este.es.mi.amor))
# Interpreta cada fila del data frame como un documento
ds <- DataframeSource(tmpText)
# class(ds)
# Cambia el tipo a ds para ser "VCorpus" para que se le puedan aplicar las siguientes funciones del paquete tm
corp <- Corpus(ds)
# class(corp)
# Elimina puntuación
corp <- tm_map(corp,removePunctuation)
# Pone el texto en minísculas 
corp <- tm_map(corp,tolower)
# Remueve números
corp <- tm_map(corp,removeNumbers)
# Elimina palabras que no tiene sentido analizar, en este caso en Español
corp <- tm_map(corp, removeWords, stopwords("spanish"))
# Transforma "corp" en untexto plano
corp <- tm_map(corp, PlainTextDocument)
# Genera la matriz de términos
term.matrix <- TermDocumentMatrix(corp)
term.matrix <- as.matrix(term.matrix)
dim(term.matrix)
```

## Se genera la matriz de frecuencias de las palabras de los textos. Además se usan filtros para extraer palabras no destacables
```{r}
colnames(term.matrix) <- c("Desvestido","Parto","Poema","Resurreccion","Este es mi amor")
head(term.matrix)
```

## Se grafica la nube con las palabras más utilizadas por todos los textos
```{r}
commonality.cloud(term.matrix,comonality.measure=min,max.words=Inf)
```

## Se grafica la nube de palabras de las más frecuentes en texto
```{r}
comparison.cloud(term.matrix,max.words=Inf,random.order=FALSE,colors=brewer.pal(8,"Dark2"),scale=c(6,1),title.size = 1.5)
```


